【裁判字號】    99,台上,92
【裁判日期】    990107
【裁判案由】    違反槍砲彈藥刀械管制條例等罪
【裁判全文】
最高法院刑事判決                九十九年度台上字第九二號
上  訴  人  甲○○
上列上訴人因違反槍砲彈藥刀械管制條例等罪案件，不服台灣高
等法院中華民國九十八年十月二十八日第二審判決（九十八年度
上訴字第三四三九號，起訴案號：台灣板橋地方法院檢察署九十
七年度偵第三四四九號），提起上訴，本院判決如下：
    主  文
上訴駁回。
    理  由
一、違反槍砲彈藥刀械管制條例部分
按刑事訴訟法第三百七十七條規定，上訴於第三審法院，非以判
決違背法令為理由，不得為之。是提起第三審上訴，應以原判決
違背法令為理由，係屬法定要件。如果上訴理由書狀並未依據卷
內訴訟資料，具體指摘原判決不適用何種法則或如何適用不當，
或所指摘原判決違法情事，顯與法律規定得為第三審上訴理由之
違法情形，不相適合時，均應認其上訴為違背法律上之程式，予
以駁回。本件原判決援引第一審判決所載事實、證據及理由，維
持論處上訴人甲○○未經許可，持有可發射子彈具有殺傷力之改
造手槍罪刑，駁回其在第二審之上訴。上訴意旨以：(一)本件實施
槍枝鑑定之人員未表明其名，亦未到庭以言詞說明鑑定經過及結
果，並接受交互詰問，其鑑定報告無證據能力，原判決採為論罪
基礎，有違證據裁判主義及嚴謹證據法則。(二)上訴人無前科，平
常與人為善，又有二名未成年子女待扶養，如入監服刑，子女將
失去依靠，應有刑法第五十九條及第七十四條之適用，原判決未
據以酌減其刑並宣告緩刑，有適用法則不當之違誤等語。惟查：
(一)刑事訴訟法第二百零八條第一項規定：「法院或檢察官得囑託
醫院、學校或其他相當之機關、團體為鑑定或審查他人之鑑定，
並準用第二百零三條至第二百零六條之一之規定；其須以言詞報
告或說明時，得命實施鑑定或審查之人為之。」是法院或檢察官
囑託機關為槍枝鑑定，為探求真實及究明鑑定經過，於必要時，
固得命實施鑑定之人到場以言詞報告或說明，惟是否有此必要，
法院本有自由酌裁之權，非謂舉凡囑託鑑定，均須命實施鑑定之
人到場以言詞報告或說明，其經合法調查之書面鑑定報告始具證
據能力。卷查扣案槍枝係經檢察官囑託內政部警政署刑事警察局
鑑定，依審判筆錄記載，上訴人於第一、二審審判期日，迭經審
判長提示卷附該局所具槍彈鑑定書並告以要旨，上訴人及其辯護
人非但表示無意見，且未曾爭執鑑定之真實性，遑論聲請傳喚實
施鑑定之人，原判決採該業經合法調查之鑑定書，為本件證據之
一，殊無不合。(二)刑法第五十九條之酌量減輕其刑，必須犯罪另
有特殊之原因與環境等情狀，在客觀上足以引起一般同情，認即
科以最低度刑仍嫌過重者，始有適用。至緩刑之宣告，除應具備
一定之條件外，並須有可認為以暫不執行為適當之情形，始得為
之。是否適用上開規定酌量減輕其刑或宣告緩刑，均屬事實審法
院得依職權裁量之事項。原判決業已說明上訴人未經許可持有扣
案改造手槍之犯罪情狀，查無顯可憫恕之處；至其素行良好及家
庭狀況，亦無以暫不執行為適當情事。就此以觀，原判決並無違
背法令可言。上訴意旨所指各節，核與首揭得為第三審上訴理由
之違法情形，不相適合；此部分上訴違背法律上之程式，應予駁
回。
二、恐嚇危害安全部分
按最重本刑為三年以下有期徒刑之罪，經第二審判決者，不得上
訴於第三審法院，刑事訴訟法第三百七十六條第一款規定甚明。
上訴人經原判決論處刑法第三百零五條恐嚇危害安全罪刑部分，
其最重本刑為二年以下有期徒刑，依前開規定，既經第二審判決
，即不得上訴於第三審法院。上訴人一併提起上訴，為法所不許
；此部分上訴為不合法，亦應駁回。
據上論結，應依刑事訴訟法第三百九十五條前段，判決如主文。
中    華    民    國  九十九  年    一    月    七    日
                      最高法院刑事第十庭
                          審判長法官  花  滿  堂
                                法官  黃  正  興
                                法官  陳  東  誥
                                法官  林  錦  芳
                                法官  洪  昌  宏
      本件正本證明與原本無異
                                      書  記  官
中    華    民    國  九十九  年    一    月   十一   日
                                                      K

司法院資訊處製作；財團法人民間司法改革基金會備份。
